臺灣臺南地方法院刑事判決
111年度簡上字第171號
上  訴  人  張尚恩
即  被  告          

上列上訴人因被告竊盜案件，不服本院刑事簡易庭111年度簡字
第1287號中華民國111年6月14日第一審判決（聲請簡易判決處刑
書案號：111年度偵字第8155號），提起上訴，本院管轄之第二
審合議庭判決如下：
    主  文
上訴駁回。
張尚恩緩刑貳年，緩刑期間付保護管束，並應於本判決確定之日
起壹年內接受受理執行之地方檢察署所舉辦之法治教育貳場次。
    事實及理由
一、本案經本院審理結果，認第一審判決對被告張尚恩論以刑法
    第320條第1項之竊盜罪，量處拘役30日，並諭知易科罰金之
    折算標準，其認事用法及量刑均無不當，應予維持，爰引用
    第一審判決書記載之事實、證據及理由（如附件）。
二、被告提起本件上訴意旨略以：我沒有不法所有的意圖，我只
    是暫時代步，車主沒有同意，但是我使用，我有歸還的意思
    。被告對於檢察官聲請簡易判決處刑書所記載之客觀犯罪事
    實並不爭執，只是否認自己有不法所有之意圖，辯稱只是暫
    時代步，有歸還之意思，只是使用竊盜，不應成竊盜罪云云
    。惟查：
　㈠被告供稱，因為自己的腳踏車被偷，民國111年2月21日上午1
    1時30分許，要去搭火車，步行去火車站途中，行經成功大
    學力行校區社科院，看到一部腳踏車沒有上鎖，所以就騎走
    該腳踏車去火車站搭火車。被告明知騎走該腳踏車未事先徵
    得車主同意，卻恣意騎走腳踏車代步，侵害車主的財產權。
　㈡被告辯稱，只是暫時代步，有歸還之意思，故沒有不法所有
    之意圖。然而，被告將告訴人的腳踏車騎走後，停放在台南
    後火車站旁附近的圍牆，然後就坐上火車回嘉義。被告雖然
    供稱，原本是打算隔天就回台南，但是後來因為下雨，所以
    隔了一個星期才回台南。被告將腳踏車停放在後火車站附近
    圍牆邊，經過一星期都沒有被移走，且告訴人也未尋獲，顯
    見被告停放腳踏車的位置十分隱密。被告使用告訴人的腳踏
    車，係處於類似所有權人之地位，騎走腳踏車，並將腳踏車
    妥適的停放在只有被告自己能找到的位置，在被告返回台南
    火車站時，即能夠繼續騎該腳踏車返回校園。由此可見，被
    告對於系爭腳踏車的使用，已經讓自己處於所有權人之地位
    ，接續使用收益系爭腳踏車，被告辯稱對於系爭腳踏車沒有
    不法所有之意圖，顯然是卸責之詞。
　㈢被告一再辯稱，自己使用系爭腳踏車是有歸還之意思。然在
    警察連絡被告回台南製作筆錄時，被告若有歸還腳踏車之意
    思，理應先告知警察腳踏車停放的位置，讓警察可以循線找
    回腳踏車。可是被告並沒有在電話中告訴警察腳踏車的位置
    ，卻是在自己返回台南後，騎著腳踏車到派出所製作筆錄，
    再由警察將腳踏車返還給告訴人。由此可見，被告並沒有主
    動歸還該腳踏車給告訴人之意思，而是在警察製作筆錄後，
    才由警察將腳踏車返還給告訴人。是以，被告辯稱沒有不法
    所有意圖，只是不罰的使用竊盜云云，並不可採信。　
　㈣綜上所述，被告辯稱沒有不法所有意圖，只是單純的使用竊
    盜，應該不構成刑法處罰的竊盜罪之辯詞，並不可採信。本
    件被告竊盜之犯行，有告訴人之指訴，被告之供述以及卷附
    監視器錄影光碟及畫面擷取、腳踏車照片等證據資料可佐，
    被告竊盜犯行已臻明確。原審認事、用法以及量刑均屬妥適
    ，被告上訴並無理由，應予以駁回。
三、末查被告前未曾因故意犯罪受有期徒刑以上刑之宣告，有臺
    灣高等法院被告前案紀錄表在卷可按，其素行堪稱良好。本
    件雖因一時失慮而犯下竊盜犯行，然其所竊者為代步之腳踏
    車，其價值不高，且已交由告訴人取回，被告犯後雖未能與
    告訴人達成民事和解，但卻是因為告訴人已返回中國大陸，
    致無法和解，惟告訴人前於報案時，曾表示不提出告訴及求
    償，顯見告訴人並無追究之意思。且被告一再表示希望能對
    告訴人補償，此於被告與警察的LINE對話中一再出現，堪認
    被告已有悔意，其經此偵審程序，應已足收警惕之效，而無
    再犯之虞，且被告為在學學生，為不使其學業中斷，本院認
    上開宣告之刑，以暫不執行為適當，爰併予宣告緩刑二年。
    另為督促被告能建立正確觀念，避免再犯，爰依刑法第74條
    第2項第8款、第93條第1項第2款規定，諭知緩刑期間付保護
    管束，並應於本判決確定之日起1年內，接受受理執行之地
    方檢察署所舉辦之法治教育2場次，以啟自新。
據上論斷，應依刑事訴訟法第455條之1第1項、第3項、第373條
、第368條，刑法第74條第1項第1款、第2項第8款、第93條第1項
第2款，判決如主文。
本案經檢察官蘇榮照聲請簡易判決處刑，檢察官蔡宜玲到庭執行
職務。
中　　華　　民　　國　　111 　年　　10　　月　　28　　日
　　　　　　　　　刑事第五庭  審判長法  官  陳振謙  
　　　　　　　　　
                  　　　　　　　　　法  官  茆怡文
　　　　　　　　　
　　　　　　　　　                  法　官　鄭銘仁
以上正本證明與原本無異
本判決不得上訴。
  　　　　　　　    　　　　　　　　書記官　陳姝妤
中　　華　　民　　國　　111 　年　　11　　月　　2 　　日
附件
臺灣臺南地方法院刑事簡易判決
111年度簡字第1287號
聲　請　人　臺灣臺南地方檢察署檢察官
被　　　告　張尚恩　男(民國00年00月00日生)
　　　　　　　　　　身分證統一編號：Z000000000號
　　　　　　　　　　住嘉義縣○○市○○○街00號
上列被告因竊盜案件，經檢察官聲請以簡易判決處刑（111年度
偵字第8155號），本院判決如下：
    主  文
張尚恩犯竊盜罪，處拘役參拾日，如易科罰金，以新臺幣壹仟元
折算壹日。
    事實及理由
一、本案犯罪事實及證據，均引用檢察官聲請簡易判決處刑書之
    記載（如附件）。
二、論罪科刑
    ㈠核被告所為，係犯刑法第320 條第1 項之竊盜罪。
    ㈡爰審酌被告不思循正當途徑獲取財物，僅因一時貪念而竊
      取他人所有之財物腳踏車1輛，對被害人之財產法益造成
      損害，惟考量其犯後已知坦承犯行之態度，所竊財物已經
      被害人領回，並兼衡其於警詢時自陳之智識程度及家庭經
      濟狀況等一切情狀，量處如主文所示之刑，並諭知易科罰
      金之折算標準。
三、至被告所竊得之物即腳踏車1輛，已經被害人領回，有贓物
    認領保管單在卷可佐，依刑法第38條之1 第5 項規定，不予
    宣告沒收。
四、依刑事訴訟法第449 條第1 項前段、第454 條第2 項，刑法
    第320 條第1 項、第41條第1 項前段，刑法施行法第1 條之
    1 ，逕以簡易判決處刑如主文。
五、如不服本判決，得自收受送達之日起20日內，向本院提起上
    訴。
中　　華　　民　　國　　111 　年　　6 　　月　　14　　日
                  刑事第十六庭  法  官  陳文欽
以上正本證明與原本無異。
                                書記官　廖庭瑜
中　　華　　民　　國　　111 　年　　6 　　月　　14　　日
【附件】
臺灣臺南地方檢察署檢察官聲請簡易判決處刑書　
                                     111年度偵字第8155號
　　被　　　告　張尚恩　男　25歲（民國00年00月00日生）
　　　　　　　　　　　　住嘉義縣○○市○○○街00號
　　　　　　　　　　　　國民身分證統一編號：Z000000000號
上列被告因竊盜案件，已經偵查終結，認為宜以簡易判決處刑，
茲敘述犯罪事實及證據並所犯法條如下：
　　　　犯罪事實
一、張尚恩於民國111年2月21日11時42分許，行經臺南市○區○○
    路00號「國立成功大學力行校區社會科學院腳踏車停車格」
    時，見吳一凡所有停放該處之腳踏車1輛（價值新臺幣4,000
    元），竟意圖為自己不法之所有，徒手竊取該腳踏車，於得
    手後騎乘該腳踏車離去。嗣吳一凡發現遭竊報警，經警調閱
    監視器錄影畫面後，始查獲上情。
二、案經吳一凡訴由臺南市政府警察局第五分局報告偵辦。
　　　　證據並所犯法條
一、上揭犯罪事實，業據被告張尚恩於警詢時坦承不諱，核與告
    訴人吳一凡於警詢時指訴情節大致相符，復有臺南市政府警
    察局第五分局扣押筆錄、扣押物品目錄表、贓物認領保單、
    監視器錄影光碟暨畫面擷取、腳踏車照片、現場照片等在卷
    可稽，足認被告自白與事實相符。本件事證明確，被告犯嫌
    堪予認定。
二、核被告所為，係犯刑法第320條第1項之竊盜罪嫌。
三、依刑事訴訟法第451條第1項聲請逕以簡易判決處刑。
　　此　  致
臺灣臺南地方法院
中　　華　　民　　國　 111　　年　　4　 　月　  7　 　日
  　　　　　　　　　　　　　　檢察官  蘇榮照
本件證明與原本無異
中　　華　　民　　國　 111　　年　　4 　　月　　21　　日
                              書記官  鍾明智


附錄本案論罪科刑法條全文
刑法第320條
意圖為自己或第三人不法之所有，而竊取他人之動產者，為竊盜
罪，處5年以下有期徒刑、拘役或50萬元以下罰金。
意圖為自己或第三人不法之利益，而竊佔他人之不動產者，依前
項之規定處斷。
前二項之未遂犯罰之。